# 请教--废旧物资回收行业增值税返还是否属于非经常性损益

提问人：zhy0760 时间：2011-07-28 08:19:56
请教：再生资源（废旧物资）回收再加工或销售行业在 2008 年 12 月前，是全免增值税的。后来，财政部和国税总局联合发文， 2009年 1 月后改变免税政策，改为先正常缴纳增值税（销项减进项），然后再按实际缴纳增值税的70%（ 2009 年）或50%（ 2010 ）给予税收返还，该政策执行到 2010 年 12 月底。而到了 2011 年 1 月后，不再实行 2009 年至 2010 年的返还政策，即不再返还增值税。请问，如某企业 2009 年及 2010 年收到的增值税返还，是否属于“非经常性损益”？

回答人：chenyiwei
建议考虑该项税收优惠在其可用年度对该企业的损益是否构成重大影响。如果在以前的“全免”时期和 2009 ～ 2010 年的部分先征后返时期，相关税收优惠在企业的损益中所占比重较大，并且预计 2011 年后不会再有此类收益，将导致公司的盈利能力大幅度下降的，则建议作为非经常性损益列示，主要考虑是以后年度将不会有该项收益，因此报表使用者在依据该报表对未来的持续盈利能力作出预测时，应当剔除该因素的影响。

回答人：chenyiwei
回复 zhy0760 的帖子
如果是在 2011 年以后，可以通过地方土政策事实上继续享受原先由国家层面政策规定的税收优惠待遇的，可以考虑将以前年度按先征后返方式返还的增值税作为经常性损益，但 2011 年以后收到的地方财政补贴应作为非经常性损益。
如果该项目对税收优惠的依赖程度很高，建议审慎评价在目前的IPO规则体系下，IPO成功的可能性大小。